【裁判字號】    89,上訴,1216
【裁判日期】    890811
【裁判案由】    違反槍砲彈藥刀械管制條例
【裁判全文】
臺灣高等法院臺南分院刑事判決               八十九年度上訴字第一二一六號 Ｃ
      上  訴  人
      即  被  告  甲  ○  ○
右上訴人因槍砲彈藥刀械管制條例案件，不服臺灣臺南地方法院八十八年度訴字第八
三二號中華民國八十九年八月十一日第一審判決（起訴案號：臺灣臺南地方法院檢察
署八十八年度營偵字第九四七號），提起上訴，本院判決如左：
      主      文
原判決撤銷。
甲○○未經許可製造子彈，處有期徒刑壹年貳月，併科罰金新台幣伍萬元，罰金如易
服勞役，以新台幣玖佰元即銀元參佰元折算壹日。
扣案之具殺傷力之改造子彈成品貳顆、不具殺傷力之子彈捌顆及附表所示編號３～９
、～、、～號之物均沒收。
      事      實
一、甲○○素行不良，曾有麻醉藥品管理條例（經原審判處有期徒刑六月，於八十年
    七月十二日易科罰金執行完畢）、檢肅流氓條例（經本院於八十九年九月二十七
    日裁定交付感訓處分確定）、詐欺（經原審於八十九年六月二十日判處有期徒刑
    四月，緩刑三年確定）等不良前科，緣其於民國八十八年五月十一日左右未經許
    可在台南縣北門鄉鯤江村新園一之七號所承租維多利亞汽車旅館房間內改造子彈
    ，而於八十八年五月十八日在台南縣北門鄉鯤江村新園一之七號維多利亞汽車旅
    館前，在其所駕駛Ｃ七─二五二九號自用小客車內及該汽車旅館一０八室內為警
    查獲具殺傷之改造子彈成品二顆、甲○○所有供本件改造子彈所用之不具殺傷力
    之子彈八顆及附表所示編號３～９、～、、～號供製造子彈所用之工
    具及材料。
二、案經臺南縣警察局學甲分局報請台灣台南地方法院檢察署檢察官偵查起訴。
      理      由
一、上訴人即被告甲○○於原審審理中雖坦認扣案之子彈十顆、子彈半成品三十顆、
    火藥底火一一五個、發射改造子彈彈丸鋼珠乙包等物係其所有，並準備充為改造
    子彈之用，惟矢口否認有何改造子彈之犯行，辯稱: 扣案之改造子彈十顆，係綽
    號「黑仔」之謝明源（原名謝武龍）交給伊暫為保管，並囑咐伊可依照其改造子
    彈之方式改造子彈，並非伊所改造，伊有想改造子彈，但尚未著手改造云云。經
    查：
  (一)被告甲○○於警訊中已坦承「扣案之工具及改造之械彈均是由我本人自行鑽研改
    造使用的」等語甚詳在卷（見八十八年五月十九日警訊筆錄），而證人謝明源於
    原審審理中堅決否認有交付上述十顆改造子彈（其中二顆經鑑定有殺傷力）給被
    告甲○○，並證稱：伊從未交付改造子彈給被告等語（見原審卷第一七四頁）。
    顯見經警所查扣之上開子彈二顆係被告甲○○自行改造無誤，而所另查扣之子彈
    八顆及附表所示編號３～９、～、、～號之物均係被告甲○○所有供
    本件改造子彈之物。因而被告甲○○再於原審否認有改造子彈情事，應係避重就
    輕之詞，尚難採信。
  (二)而查上述十顆扣案改造子彈，其中二顆經鑑定有殺傷力，此有內政部警政署刑事
    警察局八十八年六月八日刑鑑字第五一六七二號鑑驗通知書可憑，足證被告甲○
    ○確有製造子彈之犯行甚明，此外復無法提出其他具體證明上述子彈確係證人謝
    明源寄放伊處，因而被告有上揭改造子彈之犯行，已彰彰明甚，其所辯顯為卸責
    之詞，不足採信，本件事證已甚明確，被告上開犯行堪以認定。
二、查被告甲○○未經許可製造具有殺傷力之子彈，核其所為，係犯槍砲彈藥刀械管
    制條例第十二條第一項之未經許可製造子彈罪，其持有子彈之低度行為，為其製
    造子彈之高度行為所吸收，不另論罪。原審予以論罪科刑，並量處有期徒刑一年
    二月，併科罰金新台幣五萬元，固非無見。唯查：（一）附表所示編號１、２、
    １０、、號所扣案之物，並非被告甲○○供本件製造子彈之物，原審卻將此部
    分併予沒收，即有未洽。（二）又查扣之具殺傷力之子彈二顆屬違禁物，應依刑
    法第三十八條第一項第一款沒收，原審卻仍依刑法第三十八條一項第二款沒收，
    亦有未洽。（三）又被告持有子彈之低度行為，為其製造子彈之高度行為所吸收
    ，不另論罪，原審未於理由欄內說明，亦有未洽。被告上訴意旨猶執前詞，否認
    犯罪，雖不足採，惟原判決既有可議，自應由本院將原判決撤銷改判。爰審酌被
    告犯罪之動機、目的、手段、所生危害、犯罪後態度等一切情狀，處如主文第二
    項所示之刑，罰金部分並諭知易服勞役之折算標準。扣案之具殺傷力之改造子彈
    成品二顆係違禁物，另扣案之不具殺傷力之子彈八顆及附表所示編號３～９、
    ～、、～號之物均係被告甲○○所有供本件改造子彈所用之物，應併予
    宣告沒收。又附表所示編號１、２、１０、、號所扣案之物，並非被告甲○○
    供本件製造子彈犯罪所用之物，此部分本院認不另諭知沒收，併此明。
三、被告經合法傳喚，無正當理由不到庭，爰不待其陳述逕行判決。
四、另檢察官移送併辦之八十八年度偵字第一０二六七號扣案之「疑似改造槍管三枝
    」及八十八年度營偵字第一五二六號扣案之「疑似改造手槍二枝、子彈一顆、子
    彈半成品二十二顆、厎火一包、火藥二顆」，經送鑑定結果均認不具殺傷力，本
    院自無從併辦。另檢察官移送併辦之八十八年度營偵字第一三二三號部分，該案
    查扣之改造手槍、子彈及壁釘厎火等物，原審訊據被告堅決否認係伊所持有，核
    與證人鄭凱中於原審證稱：「上述被警方查扣之槍彈等物係案外人謝武龍所有」
    等語相符，本院對此部分亦無從併辦，是上述三件移送併辦部分，自應移回原移
    案檢察署另行偵辦，附此敘明。
據上論斷，應依刑事訴訟法第三百六十九條第一項前段、第三百六十四條、第二百九
十九條第一項前段、第三百七十一條，槍砲彈藥刀械管制條例第十二條第一項、刑法
第十一條前段、第四十二條第二項、第三十八條第一項第一款、第二款，罰金罰鍰提
高標準條例第二條判決如主文。
本案經檢察官楊治宇到庭執行職務。
中    華    民    國      八十九      年      十二      月      六      日
                                  臺灣高等法院臺南分院刑事第六庭
                                      審判長法官  林    金    村
                                            法官  徐    宏    志
                                            法官  顏    基    典
右正本證明與原本無異。
如不服本判決，應於判決送達後十日內向本院提出上訴狀，其未敘述理由者並應於提
出上訴狀後十日內向本院補提理由書（應附繕本)。
                                      法院書記官  呂    嘉    文
中    華    民    國      八十九      年      十二      月      七      日
附錄法條：
槍砲彈藥刀械管制條例第十二條第一項：未經許可，製造、販賣或運輸子彈者，處一
                                    年以上七年以下有期徒刑，併科新臺幣五百
                                    萬元以下罰金。


司法院資訊處製作；財團法人民間司法改革基金會備份。
